【裁判字號】    97,訴,4613
【裁判日期】    971128
【裁判案由】    毒品危害防制條例
【裁判全文】
臺灣板橋地方法院刑事判決              97年度訴字第4613號
公  訴  人  臺灣板橋地方法院檢察署檢察官
被      告  甲○○
                    國民
上列被告因違反毒品危害防制條例案件，經檢察官提起公訴（97
年度毒偵字第7223號），被告於準備程序中就被訴事實為有罪之
陳述，經本院合議庭裁定由受命法官獨任進行簡式審判程序，並
判決如下：
    主      文
甲○○施用第一級毒品，累犯，處有期徒刑拾月，扣案之第一級
毒品海洛因玖包（合計淨重肆點捌捌公克）及海洛因殘渣袋個
內殘留之第一級毒品海洛因（量微無法秤重），均沒收銷燬之，
扣案之第一級毒品海洛因包裝袋壹拾貳個、注射針筒支、吸食
器壹組及玻璃球個，均沒收之。
    事      實
一、甲○○前於民國82年間，因違反麻醉藥品管理條例案件，經
    臺灣高等法院以82年度上易字第3606號判處有期徒刑6 月確
    定；又因違反藥事法案件，經臺灣高等法院以82年度上訴字
    第6811號判處有期徒刑1 年6 月確定；另因違反肅清煙毒條
    例案件，經臺灣高等法院以84年度上更一字第81號判處有期
    徒刑3 年6 月確定。上開案件嗣經定應執行刑為有期徒刑4
    年8 月確定，入監服刑後，嗣於84年10月21日假釋出監。又
    於85年間，因違反肅清煙毒條例等案件，經本院以85年度訴
    字第2843號分別判處有期徒刑3 年8 月、1 年10月，並定應
    執行刑為有期徒刑5 年4 月確定。上開假釋亦經撤銷，入監
    執行殘刑2 年4 月9 日。嗣又於89年間假釋出監，惟其於92
    年間，因施用毒品案件，經依本院92年度毒聲字第1726號裁
    定送觀察、勒戒後，因有繼續施用毒品之傾向，復依本院92
    年度毒聲字第2015號裁定令入戒治處所施以強制戒治。嗣因
    其成效評定合格，無繼續戒治之必要，而依本院以92年度毒
    聲字第3573號裁定停止戒治，所餘戒治期間付保護管束，並
    於93年6 月26日保護管束期滿未經撤銷，視為執行完畢。上
    開假釋亦經撤銷，入監執行殘刑3 年11月22日，嗣經臺灣高
    等法院以96年度聲減字第67號裁定減刑及定其應執行刑後，
    於96年7 月16日執行完畢出監。詎仍不知悔改，於上開強制
    戒治執行完畢釋放後5 年內，復基於施用第一級毒品之犯意
    ，於97年8 年21日凌晨3 時許，在臺北縣新莊市○○○路28
    巷4 弄13號6 樓住處，以針筒注射之方式，施用第一級毒品
    海洛因。嗣於同日晚間6 時50分許，在臺北縣新莊市○○○
    路28巷4 弄13號3 樓電梯口為警查獲，並扣得其所有供以施
    用之第一級毒品海洛因1 包，另在其上址住處扣得其所有，
    供以施用第一級毒品之海洛因8 包、殘渣袋3 個、毒品注射
    針筒3 支、吸食器1 組及玻璃球3 個。經警採尿送驗結果，
    呈嗎啡陽性反應，始悉上情。
二、案經行政院海岸巡防署海岸巡防總局北部地區巡防局移請臺
    灣板橋地方法院檢察署檢察官偵查起訴。
    理      由
一、本案被告甲○○所犯係死刑、無期徒刑、最輕本刑為3 年以
    上有期徒刑以外之罪，其於準備程序中就前揭被訴事實為有
    罪之陳述，經受命法官告知簡式審判程序之旨，並聽取其與
    公訴人之意見後，本院認無不得或不宜改依簡式審判程序進
    行之情事，依刑事訴訟法第273 條之1 第1 項、第284 條之
    1 規定，裁定本案由受命法官獨任進行簡式審判程序，合先
    敘明。
二、查被告前於92年間，因施用毒品案件，經依本院92年度毒聲
    字第1726號裁定送觀察、勒戒後，因有繼續施用毒品之傾向
    ，復依本院92年度毒聲字第2015號裁定令入戒治處所施以強
    制戒治。嗣因其成效評定合格，無繼續戒治之必要，而依本
    院以92年度毒聲字第3573號裁定停止戒治，所餘戒治期間付
    保護管束，並於93年6 月26日保護管束期滿未經撤銷，視為
    執行完畢等情，有臺灣高等法院被告前案紀錄表1 份在卷可
    稽。是被告前因施用毒品案件，於前揭觀察、勒戒及強制戒
    治執行完畢釋放後5 年內，再犯本案施用毒品罪，業已符合
    毒品危害防制條例第23條第2 項規定之起訴要件，依法應予
    追訴論科。
三、上揭犯罪事實，業據被告於偵訊及本院審理時供認不諱，且
    其為警採集之尿液，經送請臺灣檢驗科技股份有限公司檢驗
    結果，確呈鴉片類（嗎啡、可待因）陽性反應，有該公司濫
    用藥物檢驗報告及濫用藥物取液檢驗檢體監管紀錄表各1 份
    在卷可查。此外，復有扣案之白色粉末9 包、毒品殘渣袋3
    個、注射針筒3 支、吸食器1 組及玻璃球3 個可資佐證。又
    扣案之白色粉末9 包，經送請法務部調查局鑑定結果，均含
    有海洛因成分，合計淨重4.88公克乙情，有法務部調查局濫
    用藥物實驗室鑑定書1 紙在卷可查。又海洛因殘渣袋3 個內
    之殘渣，被告自承係其施用第一級毒品海洛因之物，核與驗
    尿結果相符，是上開殘渣係第一級毒品海洛因應可認定。綜
    上，足徵被告任意性之自白與事實相符，應堪採信。本案事
    證已臻明確，被告犯行堪以認定，應依法論科。
四、按海洛因屬毒品危害防制條例第2 條第2 項第1 款所定之第
    一級毒品，不得非法持有、施用。是核被告所為，係犯毒品
    危害防制條例第10條第1 項之施用第一級毒品罪。被告持有
    第一級毒品海洛因進而施用，其持有海洛因之低度行為，應
    為施用之高度行為所吸收，不另論罪。又被告前於82年間，
    因違反麻醉藥品管理條例案件，經臺灣高等法院以82年度上
    易字第3606號判處有期徒刑6 月確定；又因違反藥事法案件
    ，經臺灣高等法院以82年度上訴字第6811號判處有期徒刑1
    年6 月確定；因違反肅清煙毒條例案件，經臺灣高等法院以
    84年度上更一字第81號判處有期徒刑3 年6 月確定。上開案
    件嗣經定應執行刑為有期徒刑4 年8 月確定，入監服刑後，
    嗣於84年10月21日假釋出監。又於85年間，因違反肅清煙毒
    條例等案件，經本院以85年度訴字第2843號分別判處有期徒
    刑3 年8 月、1 年10月，並定應執行刑為有期徒刑5 年4 月
    確定。上開假釋亦經撤銷，入監執行殘刑2 年4 月9 日。嗣
    又於89年間經假釋出監，惟其於92年間，因施用毒品案件，
    上開假釋則經撤銷，入監執行殘刑3 年11月22日，嗣經臺灣
    高等法院以96年度聲減字第67號裁定減刑及定其應執行刑後
    ，於96年7 月16日執行完畢出監等情，有臺灣高等法院被告
    前案紀錄表1 份在卷可查。則被告於受有期徒刑之執行完畢
    ，5 年以內故意再犯本案有期徒刑以上之罪，為累犯，應依
    刑法第47條第1 項之規定加重其刑。爰審酌被告施用毒品足
    以戕害身心健康，其經觀察、勒戒及強制戒治後，仍再度施
    用毒品，顯見其戒毒之意志不堅，自制力不佳，應有入監矯
    治之必要。惟念其施用毒品，戕害己身，本質上屬於病患性
    行為，且犯後坦承犯行，態度良好等一切情狀，量處如主文
    所示之刑，以示懲儆。另扣案之海洛因9 包（合計淨重4.88
    公克）及海洛因殘渣袋3 個內殘留之微量海洛因（量微無法
    秤重），不問屬於犯人與否，應依毒品危害防制條例第18條
    第1 項前段規定，宣告沒收銷燬之。至因鑑驗耗盡之海洛因
    既已滅失，自無庸再為沒收銷燬之諭知。又扣案之包裝袋12
    個，為被告所有用以盛裝上開海洛因之物，此據被告供承在
    卷，爰依刑法第38條第1 項第2 款規定，均宣告沒收之。另
    扣案之注射針筒3 支係被告所有，預備施用第一級毒品海洛
    因之物，扣案之吸食器1 組及玻璃球3 個均係被告所有用以
    施用第一級毒品海洛因之物，亦據被告供明在卷，爰均依刑
    法第38條第1 項第2 款規定，併予宣告沒收之。
據上論斷，應依刑事訴訟法第273 條之1 第1 項、第299 條第1
項前段，毒品危害防制條例第10條第1 項、第18條第1 項前段，
刑法第11條、第47條第1 項、第38條第1 項第2 款，判決如主文
。
本案經檢察官靳開聖到庭執行職務。
中    華    民    國    97    年    11    月    28    日
                  刑事第五庭    法  官  謝梨敏
以上正本證明與原本無異。
如不服本判決，應於送達後10日內敘明上訴理由，向本院提出上
訴狀。
                                書記官  林壯隆
中    華    民    國    97    年    12    月    1     日
附錄本判決論罪之法條：
毒品危害防制條例第10條
施用第1 級毒品者，處6 月以上5 年以下有期徒刑。
施用第2 級毒品者，處3 年以下有期徒刑。


司法院資訊處製作；財團法人民間司法改革基金會備份。
